臺灣橋頭地方法院民事判決
111年度橋小字第1169號
原      告  新光產物保險股份有限公司

法定代理人  吳昕紘  
訴訟代理人  方柏權  
被      告  蘇錦成  
上列當事人間請求侵權行為損害賠償事件，本院於民國111年10
月7日言詞辯論終結，判決如下：
    主  文
被告應給付原告新臺幣捌萬參仟陸佰伍拾玖元，及自民國一一一
年八月四日起至清償日止，按週年利率百分之五計算之利息。
原告其餘之訴駁回。
訴訟費用新臺幣壹仟元由被告負擔新臺幣玖佰捌拾元，餘由原告
負擔。
本判決關於原告勝訴部分得假執行。但被告如以新臺幣捌萬參仟
陸佰伍拾玖元為原告預供擔保，免為假執行。 
    事實及理由
一、原告主張：被告於民國110年11月21日17時54分許，駕駛車
    牌號碼0000-00號自用小客貨車，沿臺南市○○區○道○號由北
    往南方向行駛，途至該路段290.2公里處時，因未注意與前
    車保持隨時可以煞停之距離，致追撞原告所承保、訴外人黃
    任志駕駛之車牌號碼000-0000號自用小客車(下稱系爭車輛)
    ，造成系爭車輛車體受損(下稱系爭事故) 。原告已依保險
    契約賠付系爭車輛之修復費用新臺幣(下同)85,235元(維修
    含零件56,740元、工資28,495元) 。為此依侵權行為及保險
    代位之法律關係提起本件訴訟。聲明：被告應給付原告85,2
    35元，及自起訴狀繕本送達之翌日起至清償日止，按週年利
    率百分之5 計算之利息。
二、被告則以：當初與原告有協調過，但未成立，原告請求之維
    修費用過高，我是在煞車過程中不慎滑行，並非直接追撞等
    語，資為抗辯。聲明：原告之訴駁回。　　
三、得心證之理由：
（一）按因故意或過失，不法侵害他人之權利者，負損害賠償責
      任；汽車、機車或其他非依軌道行駛之動力車輛，在使用
      中加損害於他人者，駕駛人應賠償因此所生之損害，但於
      防止損害之發生，已盡相當之注意者，不在此限，民法第
      184 條第1 項、第191 條之2 分別定有明文。次按被保險
      人因保險人應負保險責任之損失發生，而對於第三人有損
      失賠償請求權者，保險人得於給付賠償金額後，代位行使
      被保險人對於第三人之請求權。但其所請求之數額，以不
      逾賠償金額為限，保險法第53條第1 項規定甚明。又汽車
      在同一車道行駛時，除擬超越前車外，後車與前車之間應
      保持隨時可以煞停之距離，不得任意以迫近或其他方式，
      迫使前車讓道，道路交通安全規則第94條第1項亦有法文
      。經查，原告主張之上開事實，業據提出與所述相符之車
      險保單查詢、系爭車輛行照、國道公路警察局道路交通事
      故當事人登記聯單、道路交通事故初步分析研判表、道路
      交通事故現場圖、匯聯汽車股份有限公司修理費用評估單
      、理賠專用估價單、車損照片、電子發票證明聯等件為證
      ( 見本院卷第13頁至第35頁) ，並有內政部警政署國道公
      路警察局第四公路警察大隊111年7月13日國道警四交字第
      1110503460號函所附道路交通事故現場草圖、道路交通事
      故初步分析研判表、道路交通事故調查報告表(一)、(二)
      、道路交通事故當事人登記聯單、道路交通事故談話紀錄
      表、道路交通事故照片黏貼紀錄表在卷可稽( 見本院卷第
      47頁至第67頁) 。本院依上開調查證據之結果，認原告主
      張之事實為真，是系爭車輛因系爭事故所受損害與被告之
      過失行為間，具有相當因果關係。從而，原告依侵權行為
      及保險代位之法律關係，請求被告負損害賠償責任，應屬
      有據。
（二）又物被毀損時，被害人固得請求加害人賠償物被毀損所減
      少之價額，並以修復費用為估定之標準，然應以必要者為
      限( 如修理材料以新品換舊品，應予折舊) ，最高法院77
      年度第9 次民事庭會議決議可資參照。是以，損害賠償既
      係在填補被害人所受之損害，使其回復物被毀損前之應有
      狀態，自不應使被害人額外受利，故被害人修理材料以新
      品換舊品者，應予折舊。是計算被告此部分應負擔損害賠
      償數額時，自應扣除上開材料折舊部分，始屬合理。被告
      雖抗辯系爭車輛維修費用過高等情，然系爭事故係被告自
      後撞及系爭車輛，衡情會損及車輛後方保桿、保桿內感測
      器、倒車雷達等，參以原告提出之估價單，維修項目亦均
      多為後保桿、後廂蓋、倒車雷達等，堪信原告給付之維修
      費用確屬必要，而該等估價單為匯聯汽車股份有限公司所
      開立，理無虛構金額以損商譽之可能，則被告上開所辯，
      應無可採。另依行政院所頒固定資產耐用年數表及固定資
      產折舊率表，非運輸業用客車、貨車之耐用年數為5年，
      依平均法計算其折舊結果（即以固定資產成本減除殘價後
      之餘額，按固定資產耐用年數表規定之耐用年數平均分攤
      ，計算折舊額），每年折舊率為5 分之1 ，並參酌營利事
      業所得稅查核準則第95條第6 項規定「 固定資產提列折
      舊採用定率遞減法者，以1 年為計算單位，其使用期間未
      滿1 年者，按實際使用之月數相當於全年之比例計算之，
      不滿1月者，以1 月計」。系爭車輛自出廠日110年10月，
      迄本件車禍發生時即110年11月21日，已使用2月，則零件
      扣除折舊後之修復費用估定為55,164元【計算方式：1.殘
      價＝取得成本÷( 耐用年數＋1)即56,740÷(5+1)≒9,457（小
      數點以下四捨五入）；2.折舊額 ＝(取得成本－殘價)×1/（
      耐用年數）×（使用年數）即(56,740－9,457) ×1/5×（0+2
      /12）≒1,576（小數點以下四捨五入）；3.扣除折舊後價
      值＝（新品取得成本－折舊額）即56,740－1,576＝55,164】
      。從而，原告所得請求之維修費用，為系爭車輛零件扣除
      折舊後之金額55,164元，加計不用折舊之工資28,495元，
      共83,659元。
四、綜上所述，原告依民法第184條第1項前段、第191條之2及保
    險法第53條第1項等規定，請求被告給付83,659元，及自起
    訴狀繕本送達翌日即111年8月4日(見本院卷第71頁送達證書
    ) 起至清償日止，按週年利率5%計算之利息，為有理由，應
    予准許。逾此範圍之請求，則屬無據，應予駁回。
五、本件原告勝訴部分係就民事訴訟法第436 條之8 適用小額訴
    訟程序所為被告敗訴之判決，依民事訴訟法第436 條之20規
    定，應依職權宣告假執行。並依職權宣告被告如預供相當之
    擔保，得免為假執行。
六、訴訟費用負擔之依據：民事訴訟法第79條。　　
中　　華　　民　　國　　111 　年　　10　　月　　21　　日
    　　　　　　　橋頭簡易庭　法　　　官  薛博仁
以上正本係照原本作成。
民事訴訟法第436條之24第2項：對於本判決之上訴，非以違背法
令為理由，不得為之。
如對本判決上訴，須於判決送達後20日內向本院提出上訴狀，並
須表明原判決所違背之法令及其具體內容與依訴訟資料可認為原
判決有違背法令之具體事實之上訴理由。（均須按他造當事人之
人數附繕本）。
    　　　　　　　　　　　　  書　記　官  林國龍
中　　華　　民　　國　　111 　年　　10　　月　　24　　日